臺灣雲林地方法院刑事判決
111年度易字第88號
公  訴  人  臺灣雲林地方檢察署檢察官
被      告  謝春王



上列被告因竊盜案件，經檢察官提起公訴（110年度偵字第9435
號），被告於準備程序進行中就被訴事實為有罪之陳述，本院裁
定進行簡式審判程序，判決如下：
    主      文
謝春王攜帶兇器竊盜，共參罪，各處有期徒刑捌月、捌月、柒月
。應執行有期徒刑壹年貳月。
未扣案之犯罪所得共計新臺幣貳仟壹佰元沒收之，於全部或一部
不能沒收或不宜執行沒收時，追徵其價額。
    事實及理由
壹、犯罪事實：
    謝春王意圖為自己不法之所有，基於竊盜及毀損他人物品之
    各別犯意，於民國110年8月30日凌晨，騎乘自不詳處所竊取
    之車牌號碼000-000號普通重型機車(另由臺灣彰化地方檢察
    署偵辦中)，行經雲林縣○○鎮○○000號對面停車空地處與旁邊
    民生路上口袋公園，持客觀上可供兇器使用之扳手（未扣案
    ）分別打破停放於該處之車號0000-00號(王建智使用，下稱
    A車)自用小客車左後車窗（維修費新臺幣【下同】2,000元
    ）、車號0000-00號(許寬泰使用，下稱B車)自用小客車右後
    車窗(維修費1,300元)、車號0000-00號(陳乃愿使用，下稱C
    車)自用小客車右後車窗（C車車窗毀損部分未據告訴故未起
    訴），竊取放置A、B、C車內零錢各300元、1,500元、300元
    得手（合計竊得2,100元），並足生損害於王建智、許寬泰
    。案經王建智等人報警處理，由警方循線查悉上情。
貳、認定犯罪事實所憑之證據及理由：
　　上開犯罪事實，業據被告謝春王在警詢、偵查及本院審理中
    均坦承不諱，核與證人即告訴人王建智、許寬泰及被害人陳
    乃愿於警詢中之陳述情節相符，並有現場蒐證暨監視器翻拍
    照片59張、王建智提出之車窗玻璃維修收據1紙、內政部警
    政署刑事警察局110年10月19日、29日、11月24日鑑定書各1
    紙與被告行竊路線空照圖1張在卷可參。綜上足認被告之自
    白與事實相符，可以採信，本案事證明確，被告犯行洵堪認
    定，應依法論科。　　
參、論罪科刑之理由：
一、核被告就竊盜A、B車所為，均係犯刑法第321條第1項第3款
    之攜帶兇器竊盜罪，與刑法第354條之毀損他人物品罪；就
    竊盜C車所為，係犯刑法第321條第1項第3款之攜帶兇器竊盜
    罪。又起訴意旨認被告涉犯刑法第320條第1項之普通竊盜罪
    ，業經公訴檢察官當庭更正，本院已將上開罪名告知被告，
    無庸變更起訴法條論處。
二、被告就竊盜A、B車部分，均係以一行為觸犯上開數罪名，為
    想像競合犯，均應依刑法第55條前段規定，從一較重之攜帶
    兇器竊盜罪處斷。
三、被告所犯攜帶兇器竊盜罪共3罪，犯意各別，行為互殊，應
    分論併罰之。
四、被告固有起訴書所記載之竊盜前科，但檢察官就被告構成累
    犯之事實及應加重其刑事項，未具體指出證明之方法，亦未
    要求應依累犯規定加重被告刑責，本院參照最高法院刑事大
    法庭110年度臺上大字第5660號裁定意旨，僅將被告之前科
    紀錄列入下述刑法第57條第5款「犯罪行為人之品行」之量
    刑審酌事由（包含被告前因竊盜案件經法院判處有期徒刑6
    月確定，於108年6月14日執畢出監之前科，見臺灣高等法院
    被告前案紀錄表），爰不依刑法第47條第1項規定加重其刑
    。　
五、爰審酌被告有多項竊盜前科，卻不知改過向善，仍為本案竊
    盜犯行，毫不尊重他人之財產權，所為也危害社會治安，自
    屬不該，然念及被告犯後坦承犯行，態度尚可，所竊得財物
    價值非鉅，兼衡被告國小畢業之智識程度、自承行為時無業
    、經濟狀況不佳，與配偶離婚等一切情狀，分別量刑如主文
    所示之刑，再考量其本案犯罪時地之密接，手法相同，定其
    應執行之刑。
六、被告竊得之現金共2,100元，為其本案犯罪所得，應依照刑
    法第38條之1第1項前段規定宣告沒收之，如全部或一部不能
    沒收時，依同條第3項追徵其價額。至於被告行竊使用之扳
    手1支，雖為其所有，但未扣案，本院不予宣告沒收。
肆、應適用之法律（程序法）：
　　刑事訴訟法第273條之1第1項、第299條第1項前段。
本案經檢察官段可芳偵查起訴；檢察官林豐正到庭執行職務。
中　　華　　民　　國　　111 　年　　5 　　月　　10　　日
                  刑事第二庭    法  官    王紹銘
以上正本證明與原本無異。　　　　　　　　　
如不服本判決，得自收受送達之日起20日內，表明上訴理由，向
本院提起上訴狀（須附繕本）。
告訴人或被害人對於判決如有不服，具備理由請求檢察官上訴者
，其上訴期間之計算，係以檢察官收受判決正本日期為準。
                                書記官    洪秀虹
中　　華　　民　　國　　111 　年　　5 　　月　　10　　日

附錄本案論罪科刑法條
中華民國刑法第321條
犯前條第一項、第二項之罪而有下列情形之一者，處六月以上五
年以下有期徒刑，得併科五十萬元以下罰金：
一、侵入住宅或有人居住之建築物、船艦或隱匿其內而犯之。
二、毀越門窗、牆垣或其他安全設備而犯之。
三、攜帶兇器而犯之。
四、結夥三人以上而犯之。
五、乘火災、水災或其他災害之際而犯之。
六、在車站、港埠、航空站或其他供水、陸、空公眾運輸之舟、
    車、航空機內而犯之。
前項之未遂犯罰之。
中華民國刑法第354條
毀棄、損壞前二條以外之他人之物或致令不堪用，足以生損害於
公眾或他人者，處2年以下有期徒刑、拘役或1萬5千元以下罰金
。